# 内部交易涉及的增值税抵消

提问人：lv1025280320 时间：2022-07-21 11:39:31
请教陈版：A公司是一家从事家禽饲养的企业，其增值税属于免税项目。A公司的全资子公司B公司是从事肉类屠宰加工的企业，其增值税属于应税项目。A公司将自养家禽销售给子公司B公司时，A公司全额计入销售收入。子公司B公司将采购对价的13%计提进项税，将剩余87%计入采购成本。假设这些内部交易的自产家禽在A公司账面的内部销售成本为 800 万元，内部交易价格为1,000万元，A公司销售自产的家禽按规定免征增值税;B公司在购入后，按现行的增值税相关规定可以扣除13%进项税额，因此原材料的入账价值为 870 万元（1,000万元-130万元)。截至本年度末，B公司尚未将购自A公司的该批原材料或者使用该批原材料加工的产品对企业集团以外实现销售。问题:对于内部交易中产生的单方计提的增值税金额，在合并报表的内部交易抵销中应当如何进行会计处理?
案例给出的答案是：第一，税项是法定事项，在集团内部农产品转移时，进项税抵扣的权利已经成立，并不需要等到加工后的农产品对外销售时才实现，原则上不应抵销;第二，站在合并财务报表层面，A公司、B公司之间的交易是合并报表范围内的内部交易，在B公司将购自A公司的原材料或者使用该原材料加工的产品对第三方出售之前，不应对合并财务报表损益产生影响，该进项税额最终经济利益流入将随着B公司后续加工后的农产品或者购买的原材料出售给第三方时逐步实现;第三第三，， 该进项 税税 额实质 上上减减少了少了 B 公司加工后的 农产 品或者品或者 购买 的原材料成本。假 设交易交易 发 生在生在 A 公司与第三方之 间 ，， 该 采采 购 行行 为产 生的可抵扣 进项 税将税将减减少第三方的存 货 成本成本 ; 同理同理，，在本案例中，，尽管交易 发 生在合并 报 表范表范 围 内内 A 公司、公司、 B 公司之公司之 间 ，，但但 实质 上上减减少了少了 A 公司、公司、B 公司所在集 团 出售出售 给 第三方第三方 时 的存的存 货 成本。成本。因此，应在合并财务报表中确认为一项递延收益，并随着后续加工后的农产品或者购买的原材料出售给第三方时冲减营业成本，确认损益。
我的问题是在第一步抵消时增值税 130 万计入递延收益，后续销售时冲减营业成本，这里集团角度计算的13%进项税额是使第三方采购方的存货成本减少，为什么要抵消集团（销售方）的合并报表的成本？？销售方只是免税而已

回答人：chenyiwei
以下是目前最新的官方解释：
中国证监会《监管规则适用指引——会计类第 1 号》之问题“1-10 集团内部交易的抵销”：
二、集团内交易中产生的单方计提的增值税
纳入合并财务报表范围内的公司之间发生交易，其中一方将自产产品销售给另一方，如按照税法规定，出售方属增值税免税项目，销售自产产品免征增值税，而购入方属增值税应税项目，其购入产品过程中可以计算相应的增值税进项税额用于抵扣。由于税项是法定事项，在集团内部企业间进行产品转移时，进项税抵扣的权利已经成立，原则上不应抵销，在合并财务报表层面应体现为一项资产。另外，在内部交易涉及的产品出售给第三方之前，对合并财务报表而言，该交易本身并未实现利润。因此，在编制合并财务报表并抵销出售方对有关产品的未实现内部销售损益与购入方相应的存货账面价值时，该部分因增值税进项税额产生的差额在合并财务报表中可以确认为一项递延收益，并随着后续产品实现向第三方销售时再转入当期损益。